【裁判字號】    91,易,2113
【裁判日期】    920217
【裁判案由】    竊盜
【裁判全文】
臺灣桃園地方法院刑事判決                        九十一年度易字第二一一三號
    公  訴  人  臺灣桃園地方法院檢察署檢察官
    被      告  乙○○  男  二.
右列被告因竊盜案件，經檢察官提起公訴（九十一年度偵字第一四七二八號），本院
判決如左：
    主  文
乙○○竊盜，累犯，處有期徒刑捌月。扣案之鑰匙壹支沒收。
    事  實
一、乙○○前於民國八十九年間因違反毒品危害防治條例案件，經台灣板橋地方法院
    判處有期徒刑四月確定，甫於民國九十一年一月十九日執行完畢。詎仍不知悔改
    ，復意圖為自己不法之所有，於九十一年八月六日下午八時許，在桃園縣桃園市
    ○○路六十一巷內，以其所有之鑰匙一支，竊取甲○○所有之車牌號碼Ｖ五─八
    七三一號自用小客車一輛，得手後留供己用，並將登記第三人鄒懷君所有、其使
    用之車牌號碼ＣＪ─九一一七號自小客車之車牌二面改懸掛於上開竊得之自用小
    客車上。嗣乙○○將上開懸掛車牌號碼ＣＪ─九一一七號自小客車車牌之車牌號
    碼Ｖ五─八七三一號自用小客車停放在桃園市○○路○段一三六號前，為警發現
    可疑而在場埋伏守候，於九十一年八月七日凌晨二時三十分許，乙○○欲駕駛上
    開自小客車時，為警當場查獲，並扣得其所有，且供犯罪使用之鑰匙一支。
二、案經台北縣政府警察局板橋分局報請台灣桃園地方法院檢察署檢察官偵查起訴。
        理  由
一、訊據被告乙○○固對於將上開車牌號碼ＣＪ─九一一七號自小客車之車牌懸掛在
    車牌號碼Ｖ五─八七三一號自用小客車上為警查獲之事實供承不諱，惟矢口否認
    有竊盜之犯行，辯稱：上開車牌號碼Ｖ五─八七三一號自用小客車是向朋友林偉
    明借的，並非伊竊盜取得云云。惟查：右揭犯罪事實，業據被害人甲○○指訴綦
    詳（見偵查卷第一四頁），此外，並有車輛竊盜、車輛失竊資料個別查詢報表─
    查詢車輛認可資料、贓物領據各一紙、照片五紙附卷（見偵查卷第一八頁、第二
    四頁至第二七頁），及被告所有，且供犯罪使用之鑰匙一支扣案可資佐證（見偵
    查卷第二八頁）。又被告於警訊時供稱：由伊向林偉明借車，車號ＣＪ─九一一
    七號車牌由伊懸掛上去云云（見偵查卷第一一頁），惟事後於偵查中改供稱：係
    由林偉明向伊借用車牌懸掛，伊並未駕駛上開被害人甲○○遭竊之自小客車云云
    （見偵查卷第三三頁），其供述先後不一，已無足採。況證人林偉明於偵查中亦
    堅決否認有竊取上開自小客車，並借予乙○○等情（見偵查卷第四九頁反面），
    且被告於為警查獲之現場即自承該車為其所竊，直至警局製作筆錄時，始推給林
    偉明一節，業據證人即查獲本件竊案之台北縣警察局板橋分局偵查員李滿興於偵
    查中到庭證述無訛（見偵查卷第六二頁反面），是被告上開所辯顯係事後卸責之
    詞，委不足採。本件事證明確被告犯行洵堪認定。
二、核被告乙○○所為，係犯刑法第三百二十條第一項之竊盜罪。其曾因違反毒品危
    害防制條例案件，經台灣板橋地方法院判處有期徒刑四月確定，於九十一年一月
    十九日執行完畢，此有台灣桃園地方法院檢察署刑案資料查註紀錄表附卷可按，
    其於五年內再犯本件有期徒刑以上之罪，為累犯，應依刑法第四十七條規定加重
    其刑。爰審酌被告之素行、犯罪動機、方法、所生危害、所竊取財物價值、及犯
    後態度等一切情狀，量處如主文所示之刑，以資懲儆。
三、扣案之鑰匙一支，為被告所有，業據被告供明在卷，如前所述，係供犯罪所用之
    物，爰依刑法第三十八條第一項第二款宣告沒收。
據上論斷，應依刑事訴訟法第二百九十九條第一項前段，刑法第三百二十條第一項、
第四十七條、第三十八條第一項第二款，罰金罰鍰提高標準條例第一條前段，判決如
主文。
本案經檢察官鄭重文到庭執行職務。
中      華      民      國    九十二    年      二      月     十七     日
                                臺灣桃園地方法院刑事第二庭
                                    法  官  曾  正  耀
右正本證明與原本無異。
如不服本判決，應於判決送達後十日內向本院提出上訴狀( 應附繕本 )，上訴於
臺灣高等法院。
                                    書記官  文  巧  雲
中      華      民      國    九十二    年      二      月      十八    日
附論罪科刑依據之法條：
刑法第三百二十條
意圖為自己或第三人不法之所有，而竊取他人之動產者，為竊盜罪，處五年以下有期
徒刑、拘役或五百元以下罰金。


司法院資訊處製作；財團法人民間司法改革基金會備份。
